【裁判字號】    98,易,985
【裁判日期】    980818
【裁判案由】    詐欺
【裁判全文】
臺灣臺南地方法院刑事判決               98年度易字第985號
公  訴  人  臺灣臺南地方法院檢察署檢察官
被      告  丙○○
                    現另案於臺灣臺中監獄南投分監執行中
上列被告因詐欺案件，經檢察官提起公訴（98年度偵字第13884
號、第15610號），嗣於本院準備程序中，被告就起訴事實為有
罪之陳述，經本院合議庭裁定由受命法官獨任進行簡式審判程序
，判決如下：
    主  文
丙○○共同犯詐欺取財罪，處有期徒刑肆月；又共同犯詐欺取財
罪，處有期徒刑陸月；又共同犯詐欺取財罪，處有期徒刑柒月。
應執行有期徒刑壹年。
    事實及理由
一、按除被告所犯為死刑、無期徒刑、最輕本刑為3年以上有期
    徒刑之罪或高等法院管轄第一審案件者外，於法院行準備程
    序進行中，被告先就被訴事實為有罪之陳述時，審判長得告
    知被告簡式審判程序之旨，並聽取當事人、代理人、辯護人
    及輔佐人之意見後，裁定進行簡式審判程序；又第一審簡式
    審判得不行合議審判，刑事訴訟法第273條之1第1項及第284
    條之1分別定有明文。查本件被告被訴刑法第339條第1項詐
    欺取財罪，乃除死刑、無期徒刑、最輕本刑為3年以上有期
    徒刑以外之罪，其於本院就被訴事實為有罪之陳述，經告知
    簡式審判程序之旨，並聽取公訴人、被告之意見後，本院認
    為適宜進行簡式審判程序，依刑事訴訟法第273條之2、第15
    9條第2項之規定，不適用傳聞法則有關限制證據能力之相關
    規定；並得依同法第310條之2準用第454條之規定製作略式
    判決書（僅記載「證據名稱」），合先敘明。
二、本件犯罪事實引用檢察官起訴書之記載（如附件）。
三、前項犯罪事實，有下列事證足資證明：
（一）被告丙○○於警詢、偵查中及本院審理時之自白。
（二）被害人戊○○於警詢中之指述（警卷第3-4頁）。
（三）證人即被害人甲○○於警詢、偵查中之證述（警卷第5頁
      、97年度偵字第13884號卷第13-14頁）。
（四）被害人戊○○之中國信託銀行交易明細表（警卷第6頁）
      。
（五）國泰世華商業銀行台南分行97年9月18日（97）國世銀台
      南字第0100009700224號函（警卷第7-11頁）。
（六）台中港務警察局西碼頭派出所受理詐騙帳戶通報警示簡便
      格式表（警卷第12頁）。
（七）內政部警政署反詐騙諮詢專線記錄表（警卷第13-14、20-
      22頁）。
（八）被害人丁○○於警詢中之指述（警卷第12頁）。
（九）報紙廣告1張（警卷第13頁）。
（十）被害人丁○○之萬泰商業銀行存款憑條（警卷第17頁）。
（十一）高雄市政府警察局新興分局五福二路派出所受理各類案
        件記錄表、詐騙帳戶通報警示簡便格式表（警卷第18-1
        9頁）。
四、按行為人係以自己犯罪之意思參加犯罪，無論其係直接實行
    犯罪構成要件行為，或僅對於他人行為施以助力，均應論以
    共同正犯。再共同正犯之意思聯絡，原不以數人間直接發生
    者為限，即有間接之聯絡者，亦包括在內。查本案被告與劉
    岳倫等其他共犯為詐騙集團，其運作模式分為撥打電話從事
    詐騙、負責收購帳戶及提款工作，被告分擔實施之部份為取
    得帳戶，以確保集團成員詐欺行為之實施，是被告與劉岳倫
    及其所屬詐欺集團成員間，基於共同之行為決意而行為，其
    分擔實施之行為，均互相為用，各自構成整體詐欺犯行功能
    上不可或缺的部份，均屬詐欺罪之共同正犯。核被告上開分
    別使被害人甲○○陷於錯誤，交付國泰世華商業銀行、萬泰
    商業銀行存摺各1本、提款卡各1張及身份證及駕照影本各1
    紙；使戊○○、丁○○分別陷於錯誤，依序分別匯出新臺幣
    4萬元、30萬元至被告與劉岳倫及其所屬詐欺集團成員間所
    掌控之戶頭等三次犯行，均係犯刑法第339條第1項之詐欺罪
    ，被告與劉岳倫及所屬犯罪集團間，有犯意之聯絡與行為之
    分擔，均為共同正犯，應就各共同正犯之所為負全部責任。
    而上開3次犯行，其犯意不同，行為互殊，應予以分論併罰
    。爰審酌被告不思以正途賺取所需，為貪圖利益，加入詐騙
    集團，並與詐騙集團其他成員分工合作，騙取被害人之錢財
    ，並審酌被害人之人數及被詐取之金額，所受財產之損害及
    被告犯後坦承犯行，態度良好等一切情狀，分別量處其刑，
    並定其應執行刑如主文所示。
據上論斷，應依刑事訴訟法第299條第1項前段、第273條之1，刑
法第28條、第339條第1項、第51條第5款，判決如主文。
本案經檢察官乙○○到庭執行職務。
中    華    民    國    98    年    8     月    18    日
                  刑事第七庭    法  官  鄧希賢
以上正本證明與原本無異。
如不服本判決應於收受本判後10日內向本院提出上訴書狀，並應
敘述具體理由。其未敘述上訴理由者，應於上訴期間屆滿後20日
內向本院補提理由書狀（均須按他造當事人之人數附繕本）「切
勿逕送上級法院」。
                                書記官  林怡芳
中    華    民    國    98    年    8     月    18    日
附錄本案論罪科刑法條：
中華民國刑法第339條
意圖為自己或第三人不法之所有，以詐術使人將本人或第三人之
物交付者，處5年以下有期徒刑、拘役或科或併科1千元以下罰金
。
以前項方法得財產上不法之利益或使第三人得之者，亦同。
前二項之未遂犯罰之。


司法院資訊處製作；財團法人民間司法改革基金會備份。
